【裁判字號】    89,上易,788
【裁判日期】    890614
【裁判案由】    偽造文書
【裁判全文】
臺灣高等法院臺中分院刑事判決          民國八十九年度上易字第七八八號
    上  訴  人
    即  被  告  丙○○
右上訴人因偽造文書案件，不服台灣彰化地方法院中華民國八十八年十二月十四日第
一審判決（民國八十八年度易字第一三六六號，起訴案號：台灣彰化地方法院檢察署
民國八十八年度偵字第二七五八號），提起上訴，本院判決如左：
    主      文
原判決關於丙○○部分撤銷。
丙○○共同行使偽造特許證，足以生損害於公眾及他人，累犯，處有期徒刑伍月，如
易科罰金以佰元折算壹日。
    事      實
一、丙○○曾因違反麻醉藥品管理條例罪，經臺灣彰化地方法院判處有期徒刑四月，
    於民國（下同）八十五年八月十四日執行完畢。其與業經原審法院判處罪刑確定
    在卷之賴君昶。為避免駕駛賴君昶於八十七年九月七日在彰化縣彰化市○○○街
    八０號停車場所竊取之乙○○所有，引擎號碼為２４０２１─１Ａ─９９９０９
    ４號，原牌照號碼為ＱＡ─６２８９號之賓士自用小客車被發覺（竊盜部分由檢
    察官另案偵查），乃基於犯意聯絡，於八十七年九月七日至同月十五日間某日，
    將自不詳處所取得之偽造ＲＦ─４７７７號車牌一面懸掛於該贓車後面，並共同
    駕駛該贓車於公路上以行使之，足以生損害於號牌為ＲＦ─４７７７號之原真正
    持有人謝榮聰（之前獲悉被冒用，已於八十七年九月十四日向監理機關註銷換牌
    ）及監理機關對車輛號牌核發管理之正確性，迄八十八年九月十五日清晨五時許
    ，共同駕駛該懸掛偽造號牌之贓車至南投縣草屯鎮○○○街欲著手竊取另輛汽車
    時，為巡邏員警盤查，丙○○及賴君昶乃駕駛該贓車逃匿，為警追緝至草屯鎮與
    芬園鄉交界處，二人始棄車逃逸。
二、案經南投縣警察局草屯分局報請臺灣南投地方法院檢察署呈由臺灣高等法院檢察
    署核轉臺灣彰化地方法院檢察署檢察官偵查起訴。
    理      由
一、訊據上訴人即被告丙○○矢口否認有右揭犯行，辯稱：伊不知該號牌係屬偽造云
    云。經查：前揭號碼之真正號牌原係謝榮聰所持用，因獲悉被冒用，已於八十七
    年九月十四日向監理機關註銷換牌，並無失竊之情事，已據謝榮聰於警訊時證述
    在卷；又該扣案之號牌一面經台灣彰化地方法院檢察署檢察官囑託公路局台中區
    監理所彰化監理站鑑定，經公路局台中區監理所彰化監理站委託運圓工業有限公
    司鑑定結果，確與真牌不相符係屬偽造無訛，亦有公路局台中區監理所彰化監理
    站函及運圓工業有限公司函鑑定報告各一份在卷足憑。參之該贓車之原號牌號碼
    為ＱＡ─６２８９號，係連同汽車同時失竊，已據車主乙○○於警訊時指訴甚明
    ，且據證人即查獲當日駕駛另輛贓車與被告二人前往竊車之張海訓於八十七年九
    月十五日於警訊時及偵查中供證：警員查獲時尚有被告賴君昶與丙○○二人在逃
    ，他們下車要去駕駛另一部竊來之賓士自用小客車，欲再到和興一街停車場行竊
    另一部ＱＷ─８３９９號自用小客車，但未竊成；丙○○及賴君昶發現警車便立
    即駕駛該賓車贓車往明賢街右轉虎山路再右轉成功路最後碧山路員林方向逃逸直
    到草屯鎮與芬園鄉交界處，丙○○、賴君昶棄車逃逸；我在二天前看到這部賓士
    車有車牌，他們告訴我這部車車牌已處理過了，另外掛上偽造車牌ＲＦ─４７７
    ７號等語。綜上事證，足認被告丙○○、賴君昶係出於避免駕駛該贓車前往行竊
    被發覺，始懸掛該偽造之ＲＦ─４７７７號牌於車後，並共同行使之事實，至為
    明確，所辯為無可採。又被告駕駛懸掛偽造之號牌，並行駛於道路上以行使之，
    已足生損害於該號碼之原真正持有人謝榮聰及監理機關對牌照管理之正確性。本
    案事證已臻明確，其犯行堪以認定。
二、按汽車之號牌為公路監理機關依申請審查後始核發之憑證，屬行車之許可憑證，
    ，此稽之道路交通安全規則第八條之規定可明，自屬刑法第二百十二條所列「特
    許證」之一種，核上訴人即被告所為，係犯刑法第二百十六條行使偽造特許證罪
    ，應依同法第二百十二條之規定處斷。被告與另已確定在卷之賴君昶就前開犯行
    ，有犯意聯絡與行為分擔，應論以共同正犯。又查被告曾因違反麻醉藥品管理條
    例罪，經原審法院判處有期徒刑四月，於八十五年八月十四日執行完畢。有原審
    法院被告全國前案紀錄表、台灣彰化地方法院檢察署刑案資料查註紀錄表一份附
    卷足按，其於有期徒刑執行完畢後，五年以內再犯有期徒刑以上之本罪，為累犯
    ，所犯罪之本刑，應依刑法第四十七條之規定加重之，上訴人仍矢口否認犯罪，
    非有理由，原判決予以論罪科刑，固非無見，惟依刑法第三十八條第一項第二款
    宣告沒收之物應為被告所有，供犯罪所用之物，但查扣偽造之車牌號碼ＲＦ－四
    七七七非上訴人即被告或已判決罪刑確定在卷之共犯賴君昶所有，原判決竟予以
    宣告沒收，上訴意旨雖未指摘及此，但原判決有上述可議之處，應由本院將原判
    決關於上訴人部分予以撤銷。爰審酌被告之素行、犯罪之動機、目的、行為所生
    之危害及其他犯罪情節，並犯後之態度等一切情狀，量處如主文第二項所示之刑
    ，並諭知易科罰金之折算標準，以示懲儆。
三、據上論斷，應依刑事訴訟法第三百六十九條第一項前段、第三百六十四條、第二
    百九十九條第一項前段、刑法第二十八條、第二百十六條、第二百十二條、第四
    十七條、第四十一條，罰金罰鍰提高標準條例第一條第二條第一項，判決如主文。
本案經檢察官甲○○到庭執行職務。
中      華      民      國    八十九     年      六       月    十四    日
                                  臺灣高等法院臺中分院刑事第六庭
                                        審判長法  官  李  文  雄
                                              法  官  沈  應  南
                                              法  官  陳  嘉  雄
右正本證明與原本無異。
不得上訴。
                                              書記官  王  麗  英
中      華      民      國    八十九     年      六       月    十五    日
                                                                        Ｑ


司法院資訊處製作；財團法人民間司法改革基金會備份。
